臺灣臺中地方法院刑事判決　　　　　　　　　　　　九十一年度易字第二二五號
　　公　訴　人　臺灣臺中地方法院檢察署檢察官
　　被　　　告　甲○○
右列被告因詐欺案件，經檢察官提起公訴（九十一年度偵字第一五三六一號），本院
判決如左：
    主  文
甲○○無罪。
    理  由
一、公訴意旨係以：被告甲○○係後備軍人，原住臺中縣太平市○○路六三號四樓，
    於民國九十年十二月十五日遷出上開處所後，竟無故不依規定申報，致使臺中縣
    後備司令部所發教育召集令，指定其應於九十一年五月二十六日，前往臺中縣烏
    日鄉成功嶺營區報到之教育召集令，無法送達，並無故逾越應召期限二日，而認
    被告涉有妨害兵役治罪條例第十一條第三項之居住處所遷移無故不依規定申報罪
    嫌。
二、按犯罪事實應依證據認定之，無證據不得推定其犯罪事實；不能證明被告犯罪者
    ，應諭知無罪之判決，刑事訴訟法第一百五十四條、第三百零一條第一項分別定
    有明文。
三、本件公訴人認被告涉犯居住處所遷移無故不依規定申報罪嫌，無非以被告經傳並
    未到庭應訊、證人蕭建邦、紀進豐之證詞、教育召集令回執、未報到應召員年籍
    表等為主要論據。訊據被告堅決否認有何居住處所遷移無故不依規定申報犯行，
    辯稱：伊係因偽造文書案件，於九十一年四月十七日入監服刑，才沒有辦法收到
    教育召集令，也無從依照指定日期前往接受教育召集，實際上伊並未遷離原居住
    處所等語。
四、經查：
  (一)被告前因偽造文書案件，經本院判處有期徒刑六月確定，於九十一年四月十七日
    入臺灣臺中監獄執行，有臺灣高等法院被告全國前案紀錄表及法務部在監在押資
    料表各一份附卷可稽（見本院卷第六、一二頁），足見被告所辯其於九十一年四
    月十七日入監服刑一節，並非虛偽。
  (二)依卷附教育召集令受領回執（見偵卷第七頁）所示，該教育召集令係由臺中縣警
    察局霧峰分局新坪派出所警員蕭建邦於九十一年五月八日，送至被告位於臺中縣
    太平市○○路六三號四樓住處，因無法送達被告本人，遂交由里長紀進豐代收。
    因被告於警員送達教育召集令之時（九十一年五月八日），已入監服刑，自無法
    收受該召集令，並非如起訴書所載被告係因遷移不依規定申報，致教育召集令無
    法送達。
  (三)至證人蕭建邦於偵訊時雖證稱：伊於九十年十二月十五日去戶口查察時，就發現
    被告未居住在臺中縣太平市○○路六三號四樓等語，惟證人僅曾於九十年十二月
    十五日當日前往上址而未會晤被告本人，尚不足以此推論被告實際上未居住在該
    址，且經檢察官查詢被告個人戶籍資料，顯示被告於九十一年八月十二日，仍設
    籍於該址，有法務部戶役政連結作業系統在卷可憑（見偵卷第一五頁），益徵被
    告並未遷離該址。
五、綜上所述，本件被告係因入監服刑，始無法收受教育召集令及依照應召期限前往
    報到，非如起訴書所指被告係因遷出原居住處所無故不依規定申報致教育召集令
    無法送達。此外，復查無其他積極證據足以證明被告有公訴人所指居住處所遷移
    無故不依規定申報之犯行，本件即屬不能證明被告犯罪，應法應為無罪之諭知。
據上論斷，應依刑事訴訟法第三百零一條第一項，判決如主文。
本案經檢察官林彥良到庭執行職務。
中      華      民      國      九十一      年    十    月    二十二    日
                                臺灣臺中地方法院刑事第四庭
          審判長法  官  鄭 文 祺
                                          法  官  張 靜 琪
                                          法  官  羅 智 文
右正本證明與原本無異。
如不服本判決，應於判決送達後十日內向本院提出上訴狀，上訴於臺灣高等法院臺中
分院( 須附繕本 )。
                                          書記官
中      華      民      國      九十一      年    十    月    二十四    日
